臺灣高等法院刑事裁定
108年度矚上重更一字第2號
上  訴  人  臺灣高等法院檢察署檢察官
上  訴  人  
即  被  告  董素貞  


選任辯護人  莊國明律師
上列被告因違反貪污治罪條例等案件，本院裁定如下：
    主  文
董素貞自民國壹佰壹拾年陸月肆日起限制出境、出海捌月。
    理  由
一、查，上訴人即被告董素貞因違反貪污治罪條例等案件，前經
    原審即臺灣士林地方法院訊問後，認其涉犯貪污治罪條例第
    6條第1項第1款之圖利、同條例第5條第1項第3款之收受賄賂
    及同條例第4條第1項第3款之經辦公用工程浮報價額、收取
    回扣等罪嫌重大，所犯為最輕本刑5年以上有期徒刑之重罪
    ，惟無羈押必要，乃於民國98年10月1日命具保、限制住居
    及禁止出境、出海。嗣經原審對被告論以共同犯對監督事務
    圖利罪，判處有期徒刑8年6月（見更審卷一第213頁），檢
    察官及其均不服上訴本院後，仍續由本院前審於105年8月22
    日以院欽刑丑104矚上重訴48字第1050112481號函通知上開
    機關執行限制出境、出海（見104矚上重訴字第48號卷二第4
    04頁）。其後經本院前審審結，仍對其論以共同犯對監督事
    務圖利罪，而判處有期徒刑6年6月（見更審卷一第437、438
    頁）。其後檢察官及被告仍不服上訴最高法院後，經最高法
    院以107年度台上字第2771號判決撤銷發回本院更審，本院
    以其涉犯貪污治罪條例第6條第1項第4款之對於監督事務圖
    利罪嫌，仍屬重大，且該罪之法定刑為5年以上（15年以下
    ）有期徒刑之罪，罪刑甚重，面對重刑有規避刑罰執行之動
    機，乃人性之常，是有相當理由可認其有逃亡之虞，合於刑
    事訴訟法第93條之2第1項第2款規定命限制出境、出海之事
    由，遂裁定自109年2月4日起限制其出境、出海8月，並自10
    9年10月4日起續予限制其出境、出海8月在案，現該限制期
    間即將於110年6月3日屆滿。
二、本院命延長限制出境、出海之依據、理由及期間：
  ㈠被告所涉前開犯嫌，本院於109年10月7日之更審判決雖改論
    以其係犯政府採購法第89條第1項之洩漏秘密資訊圖利罪及
    同法第87條第3項之妨害投標罪等罪，於減刑後各判處有期
    徒刑2年1月、4月，惟檢察官仍認其應係犯貪污治罪條例第6
    條第1項第1款之圖利罪嫌，被告則仍否認犯罪，均不服而提
    起第三審上訴，現繫屬於最高法院以110年度台上字第2438
    號一案審理中。茲經最高法院通知本院辦理延長限制其出境
    、出海事宜，經本院函知檢察官及被告暨辯護人表示意見後
    ，檢察官主張被告所犯貪污治罪條例第6條第1項第1款之圖
    利罪嫌仍屬重大，依舊有相當理由可認其有逃亡之虞；被告
    及辯護人則以被告無本案犯行置辯，並主張被告擔任負責人
    之公司從事酒類銷售，因業務之需有出國必要，且本案自檢
    察官起訴繫屬法院至今已近12年，實無再對被告限制出境、
    出海之必要等語。本院衡酌檢察官爭執之罪名、本院更審判
    決之刑度仍重、公司基於分工原則無須負責人親力親為，以
    及被告之人權保障與公益之維護等情，認原限制出境、出海
    之原因尚未消滅，仍有對其續予限制出境、出海之必要，爰
    依刑事訴訟法第93條之2第1項第2款規定，命延長限制其出
    境、出海。
  ㈡限制出境、出海之期間：自110年6月4日起限制出境、出海8
    月。
三、執行機關：內政部移民署及海洋委員會海巡署偵防分署。
四、依刑事訴訟法第93條之2第1項第2款、第2項、第121條第2項
    ，裁定如主文。
中　　華　　民　　國　　110 　年　　5 　　月　　26　　日
                  刑事第二十二庭審判長法　官  洪于智
                                      法　官  汪怡君
                                      法　官  陳銘壎
以上正本證明與原本無異。
如不服本裁定，應於收受送達後五日內向本院提出抗告狀。
                                      書記官  廖紫喬
中　　華　　民　　國　　110 　年　　5 　　月　　27　　日